臺灣臺中地方法院民事裁定
111年度小上字第91號
上  訴  人  黃羿喬即黃子倚


被  上訴人  馨琳揚企管顧問有限公司


法定代理人  唐明良  



上列當事人間請求給付電話費事件，上訴人對於民國111年4月22
日本院臺中簡易庭111年度中小字第784號小額訴訟民事宣示判決
筆錄，提起上訴，本院合議庭裁定如下：
    主    文
上訴駁回。
第二審訴訟費用新臺幣壹仟伍佰元由上訴人負擔。
    理    由
一、本件上訴人之上訴意旨略以：因上訴人不住臺中市○○區○○街
    000○0號3樓之1，且有留郵局信箱，為何電話費帳單不寄到
    郵局信箱，致上訴人不知有相關帳單及法院文書，請被上訴
    人提出當初寄信給上訴人，究係何人收受？何時收受？上訴
    人並無不處理之意思，上訴人已提供郵局信箱，但台哥大不
    寄，被上訴人也不寄，上訴人沒有收到任何信件，根本無法
    處理那些款項，請被上訴人提供上訴人收到過任何催收親自
    簽名過云云？為此提起上訴，並聲明：原判決廢棄。被上訴
    人在第一審之訴駁回。第一、二審訴訟費用由被上訴人負擔
    。
二、按對於小額程序之第一審裁判之上訴或抗告，非以其違背法
    令為理由，不得為之；又上訴狀內應記載上訴理由，表明㈠
    原判決所違背之法令及其具體內容㈡依訴訟資料可認為原判
    決有違背法令之具體事實，民事訴訟法第436條之24第2項、
    第436條之25分別定有明文。另所謂判決有違背法令，乃指
    判決不適用法規或適用不當，此為同法第468條所明定，且
    此亦為小額事件之上訴程序所準用（民事訴訟法第436條之3
    2第2項參照）。而以判決有不適用法規或適用不當為上訴理
    由時，其上訴狀或理由書應有具體之指摘，並揭示該法規
    之條項或內容，若係成文法以外之法則，應揭示該法則之旨
    趣，倘為司法院解釋或最高法院之判例，則應揭示該判解之
    字號或其內容，如依民事訴訟法第469條所列第1款至第5款
    理由提起上訴時（第6款未準用，參照民事訴訟法第436條之
    32第2項規定），其上訴狀或理由書應揭示合於該條款之事
    實，上訴理由狀如未依此項方法表明者，即難認為已對原判
    決之違背法令有具體之揭示，則其上訴自難認為合法，最高
    法院著有71年台上字第314號裁判要旨可資參照。
三、然查，上訴人前開上訴意旨，僅在表明其不住在戶籍地，並
    有告知台哥大其郵局信箱，但未曾收受任何電話費相關單據
    及法院文書，致根本無法處理那些款項云云，應係就原審證
    據取捨，以及認定事實之職權行使，指摘不當，惟其並未具
    體指出原審判決究有何處合於民事訴訟法第468條或第469條
    第1款至第5款所列各款之違背法令事實，更未具體指摘原審
    判決究係違反何種經驗法則或論理法則，自難認上訴人對原
    審判決之如何違背法令已有具體之指摘，再者，上訴人業於
    111年4月12日親自簽名收受被上訴人之支付命令聲請狀所附
　　證物繕本，且上訴人並於111年4月18日具狀陳報載明：「如
    過有欠馨琳揚錢？請讓我繳協商到八月份…或是可以分成十
    期？」等語，有送達證書及陳報狀（見原審卷第43頁、第99
    頁），足徵上訴人上開所稱沒有收到任何信件，根本無法處
    理那些款項云云，殊乏憑據，不足採信，是揆諸上揭說明，
    其上訴為不合法，應予駁回。
四、按民事訴訟法第436條之32第1項準用同法第436條之19第1項
    之規定，於小額事件之上訴程序，第二審法院為訴訟費用之
    裁判時，應確定其費用額。查本件小額事件之第二審訴訟費
    用額為裁判費1500元，爰諭知如主文第二項所示。
五、據上論結，本件上訴為不合法，依民事訴訟法第436條之32
    第1項、第2項、第444條第1項前段、第95條、第78條、第43
    6條之19第1項，裁定如主文。
中　　華　　民　　國　　111 　年　　6 　　月　　21　　日
                  民事第六庭    審判長  陳學德
                                法  官  謝慧敏
                                法  官  夏一峯
上正本係照原本作成
本裁定不得抗告。
中　　華　　民　　國　　111 　年　　6 　　月　　21　　日
                                書記官  陳建分